臺灣高雄地方法院民事裁定　　　　　　　 95年度抗字第272號
抗　告　人　萬億開發建設有限公司
兼法定代理　乙○○○
人
相　對　人　甲○○
抗告人因與相對人間本票裁定事件，對於民國95年9 月6 日本院
高雄簡易庭95年度票字第23832 號裁定提起抗告，本院裁定如下
：
    主  文
抗告駁回。
抗告程序費用新臺幣壹仟元由抗告人負擔。
    理  由
一、按執票人向本票發票人行使追索權時，得聲請法院裁定後強
    制執行，票據法第123 條定有明文。又本票執票人依票據法
    第123 條規定，聲請法院裁定許可對發票人強制執行，係屬
    非訟事件，此項聲請之裁定及抗告法院之裁定，僅依非訟事
    件程序，以審查強制執行許可與否，並無確定實體上法律關
    係存否之效力，如發票人就票據債務之存否有爭執時，應由
    發票人提起確認之訴，以資解決，最高法院著有57年台抗字
    第76號判例可資參照。
二、抗告意旨略以：相對人雖執有抗告人萬億開發建設有限公司
    （下稱萬億公司）所簽發之本票1 紙，惟其上抗告人乙○○
    ○之印文僅係乙○○○代表萬億公司為發票行為，乙○○○
    個人並無共同發票之意思，自無庸負清償之責。況相對人萬
    億公司簽發系爭本票予相對人時，曾約定待萬億公司向銀行
    貸得款項後，再給付票款予相對人，然因貸款尚未核撥，給
    付條件尚未成就，相對人自不得向鈞院聲請本票裁定，爰提
    起抗告等語。
三、經查，相對人主張其執有抗告人萬億公司簽發如原裁定主文
    所示之本票1 紙（按原裁定主文雖誤載相對人萬億公司、法
    定代理人兼相對人乙○○○，惟原審已於95年12月20日裁定
    更正為相對人萬億公司、法定代理人乙○○○，且該裁定業
    於96年1 月13日確定在案），並載明免除作成拒絕證書，惟
    於94年11月16日提示未獲付款，乃依票據法第123 條規定，
    聲請本院民事庭裁定准予強制執行等情，有本票影本1 紙可
    證；因本票准許強制執行之裁定，係屬非訟事件裁定，為裁
    定之法院僅就本票為形式上之審查，無從審酌屬於實體上法
    律關係之事由，抗告法院就本票裁定強制執行事件，亦應僅
    就形式審查，不得審酌抗告人關於實體事項之抗辯事由，已
    如前述；而經本院依形式上審核相對人執以聲請裁定強制執
    行之本票，並無不應予准許之情形，是原裁定依前開規定予
    以准許，尚無不合。
四、本件依抗告意旨所述，抗告人萬億公司既不否認系爭本票1
    紙為伊簽發，僅認與相對人間已約定債務之清償條件等語，
    係就票據債務之清償條件是否成就有爭執，核屬實體事項之
    法律爭執，依上開判例意旨，本院即無審查之權限，應由抗
    告人萬億公司另行起訴，以資解決。又抗告人乙○○○僅係
    萬億公司之法定代理人，並非為原審裁定之相對人，業據原
    審更正裁定確定在卷，有該更正裁定及送達回執附在原審卷
    可憑，是抗告人乙○○○自不得提起本件抗告。從而，抗告
    人提起抗告均無理由，應予駁回。
五、依修正後非訟事件法第46條、第21條第2 項、第24條第1 項
    ，民事訴訟法第495 條之1 第1 項、第449 條第1 項、第78
    條，裁定如主文。
中　　華　　民　　國　　96　　年　　2 　　月　　27　　日
                     民事第一庭 審判長 法  官  陳嘉惠
                                       法  官  鄭峻明
                                       法　官  廖純卿
以上正本證明與原本無異。
如不服本裁定應於送達後十日內向本院提出再抗告狀，並繳納再
抗告費新臺幣1000元。再為抗告應以適用法規顯有錯誤為理由，
並經本院之許可，該許可以原裁定所涉及之法律見解具有原則上
之重要性者為限，並委任律師為代理人。
抗告人之配偶、三親等內之血親、二親等內之姻親，或抗告人為
法人、中央或地方機關時，其所屬專任人員具有律師資格並經法
院認適當者，亦得為第三審代理人。
抗告人及其法定代理人具有律師資格者及前項情形，應於提起抗
告或委任時釋明之。
中　　華　　民　　國　　96　　年　　2 　　月　　27　　日
                                 書記官   李明罐
